---
output: github_document
---

<!-- README.md is generated from README.Rmd. Please edit that file -->

```{r, include = FALSE}
knitr::opts_chunk$set(
  collapse = TRUE, message = FALSE,
  warning = FALSE, erro = FALSE,
  comment = "#>"
)
```

# curso-gp-04-entrada-de-dados

<!-- badges: start -->
<!-- badges: end -->

# Exercicios 

Carregando os pacotes
```{r}
library(tidyverse)
```

Selecionando os arquivos que começam com um número e terminam com ".xlsx"

```{r}
lista_relatorios <- list.files("data-raw",
           full.names = TRUE,
           recursive = TRUE,
           pattern = "^[0-9].*xlsx$")
lista_relatorios
```

observe que a expressão regular `^[0-9].*xlsx$` é usada para corresponder a nomes de arquivos que começam com um dígito e terminam com a extensão ".xlsx".

`^`: Indica o início da linha. Garante que a correspondência comece desde o primeiro caractere da linha.
`[0-9]`: Corresponde a qualquer dígito de $0$ a $9$. Isso significa que o primeiro caractere do texto deve ser um dígito.

`.*`: Corresponde a zero ou mais ocorrências de qualquer caractere, permitindo que qualquer sequência de caracteres siga o dígito inicial.

`xlsx`: Literalmente corresponde à sequência de caracteres "xlsx".

`$`: Indica o final da linha. Garante que "xlsx" seja o final do texto.

Agora podemos carregar os arquivos, utilizando a função `map`, a lista de arquivos e a função read_xlsx do pacote readxl (`readxl::read_xlsx`).

```{r}
dados <- map_df(lista_relatorios, readxl::read_xlsx) %>% 
  janitor::clean_names()
```
A função "clean_names()" do pacote "janitor" limpa e padroniza os nomes das colunas, retirando acentuações, caracteres especiais e passando as letras para todas em minúsculas, substitui espaços por underscores e garante que todos os nomes de colunas sejam únicos.

## 1- Qual a lista de Clientes dessa empresa?

```{r}
dados %>% distinct(nome_cliente)
```


## 2- Qual a lista de Vendedores por Localidade?


```{r}
dados %>% 
  group_by(centro_distribuicao ) %>% 
  distinct(nome_representante) %>% 
  arrange(centro_distribuicao)
```

## 3- Qual produto mais vendido por estado?


Listando as localidades
```{r}
dados %>% 
  pull(localidade) %>% 
  unique()
```


Substituindo o nome da localidade no filter, para encontrar os mais vendidos em cada localidade.

```{r}
dados %>% 
  filter(localidade =="São Paulo-SP") %>% 
  group_by(nome_produto) %>% #agrupo por produto
  summarise(
    total_vendido = sum(quantidade_vendida) #soma por produto
  ) %>% 
  arrange(desc(total_vendido)) %>% #ordena dados do maior para o menor total vendido
  slice(1) # Seleciona a primeira linha do data frame.
```



## 4- Criar histograma para valor total de vendas.

```{r}
dados %>% 
  ggplot(aes(x = valor_total_venda)) +
  geom_histogram(bins = 50, 
                 color = "black",
                 fill="grey") + 
  theme_bw()
```


## 5 - Criar o boxplot por Localidade

```{r}
dados %>% 
  ggplot(aes(x = valor_total_venda, y = localidade, fill = localidade)) +
  geom_boxplot() + 
  theme_bw() +
  scale_fill_brewer()
```


## 6 - Criar o Gráfico de TOTAL DE VENDAS por ESTADO (desafio)
